【裁判字號】    98,易,1265
【裁判日期】    981231
【裁判案由】    竊盜
【裁判全文】
臺灣彰化地方法院刑事判決              98年度易字第1265號
公  訴  人  臺灣彰化地方法院檢察署檢察官
被      告  丙○○
            乙○○
上列被告等因竊盜案件，經檢察官提起公訴（九十八年度偵字第
六三六七號），本院判決如下：
    主  文
丙○○共同竊盜，累犯，處有期徒刑陸月，如易科罰金，以新臺
幣壹仟元折算壹日。
乙○○共同竊盜，累犯，處有期徒刑肆月，如易科罰金，以新臺
幣壹仟元折算壹日。
    事  實
一、丙○○前因違反懲治盜匪條例、竊盜、詐欺案件，經本院以
    八十九年度少易字第一號分別判處有期徒刑三年八月、九月
    、四月，應執行有期徒刑四年八月確定，因竊盜案件，經本
    院以九十年度易字第一四四一號判處有期徒刑六月確定，上
    開二案，再經本院以九十一年度聲字第一一四四號裁定合併
    定其應執行之刑為有期徒刑五年一月確定，嗣經送監執行，
    於民國九十二年十一月十三日因縮短刑期假釋出監付保護管
    束；於假釋期間，復因施用第一級毒品案件，經臺灣高等法
    院臺中分院以九十三年度上訴字第一○三九號判處有期徒刑
    十月確定（第一案）；因施用第一級毒品案件，經本院以九
    十四年度訴字第二○一號判處有期徒刑一年確定（第二案）
    ，因竊盜案件，經本院以九十四年度易字第四三○號判處有
    期徒刑一年確定（第三案），上開二案，再經本院以九十四
    年度聲字第一三四八號裁定合併定其應執行之刑為有期徒刑
    一年十月確定；因偽造文書案件，經臺灣嘉義地方法院以九
    十六年度嘉簡字第五四五號判處有期徒刑三月確定（第四案
    ）；並經撤銷假釋，再送監與前揭殘刑接續執行，後經臺灣
    嘉義地方法院以九十六年度聲減字第七三六號裁定，將上開
    第一案減為有期徒刑五月確定，將上開第二案減為有期徒刑
    六月，將上開第三案減為有期徒刑六月，將上開第四案減為
    有期徒刑一月又十五日，並將上開第二案、第三案、第四案
    合併定其應執行之刑為有期徒刑一年一月確定，甫於九十七
    年十一月二十五日因縮刑期滿而執行完畢。又因竊盜案件，
    經本院以九十八年度易字第七六五號分別判處有期徒刑四月
    （二罪），應執行有期徒刑七月確定，因竊盜案件，經臺灣
    雲林地方法院以九十八年度易字第四八八號判處有期徒刑七
    月確定，上開二案，嗣於九十八年十月十九日送監接續執行
    ，現仍在臺灣雲林二監執行中。乙○○前因恐嚇案件，經本
    院以九十五年度易字第一一九七號判處有期徒刑五月確定，
    嗣經送監執行，後經本院以九十六年度聲減字第一六三號裁
    定減為有期徒刑二月又十五日，甫於九十六年七月十六日執
    行完畢。另因施用第一級毒品、第二級毒品案件，經本院以
    九十八年度訴字第一八四三號分別判處有期徒刑八月（二罪
    ）、六月（二罪），應執行有期徒刑一年四月確定，嗣於九
    十八年十二月十四日送監執行，現仍在臺灣彰化監獄執行中
    。
二、詎丙○○、乙○○均不知悔改，竟共同基於意圖為自己不法
    所有之竊盜犯意聯絡，於九十八年四月二十八日晚上九時四
    十三分許，由乙○○騎乘其所有、車牌號碼ＯＱＧ－○○八
    號重型機車，搭載丙○○，前往彰化縣北斗鎮○○路○段二
    六九號、甲○○所經營茂勝洗車場之貨櫃屋，由乙○○負責
    在外把風、接應，並推由丙○○進入該貨櫃屋內，徒手竊取
    甲○○所有之桌上型電腦一組（含螢幕、主機各一臺，價值
    合計約新臺幣五千元），得手後，隨即逃離現場。嗣經甲○○於同月二十九日上午九時三十分許，發現失竊，並報警處
    理，經警調閱路口監視器錄影畫面，始循線查悉上情。
二、案經甲○○訴由彰化縣警察局北斗分局報告臺灣彰化地方法
    院檢察署檢察官偵查起訴。
    理  由
一、按被告以外之人於審判外之言詞或書面陳述，除法律有規定
    者外，不得作為證據。被告以外之人於偵查中向檢察官所為
    之陳述，除顯有不可信之情況者外，得為證據。被告以外之
    人於審判外之陳述，雖不符前四條之規定，而經當事人於審
    判程序同意作為證據，法院審酌該言詞陳述或書面陳述作成
    時之情況，認為適當者，亦得為證據。當事人、代理人或辯
    護人於法院調查證據時，知有第一百五十九條第一項不得為
    證據之情形，而未於言詞辯論終結前聲明異議者，視為有前
    項之同意。刑事訴訟法第一百五十九條第一項、第一百五十
    九條之一第二項、第一百五十九條之五分別定有明文。經查
    ：
  (一)證人即共同被告乙○○、告訴人甲○○於偵查中向檢察官所
    為證述，雖係被告以外之人於審判外之言詞陳述，為傳聞證
    據，然其等於偵查中向檢察官所為證述，既經具結（偵卷第
    七三、九六頁），且本院審酌該等言詞陳述係由證人出於自
    由意識而陳述，又無其他證據足認該等陳述有何顯不可信之
    情事等一切情況，依刑事訴訟法第一百五十九條之一第二項
    規定，認上開證人於偵訊中之證述，自得採為認定本件犯罪
    事實所憑之證據。
  (二)證人甲○○於警詢時之證述，雖亦屬被告以外之人於審判外
    之言詞陳述，為傳聞證據，然經本院於審理時當庭直接提示
    而為合法之調查，被告二人均未於言詞辯論終結前聲明異議
    ，本院復審酌該言詞陳述係由證人出於自由意識而陳述，並
    無非法取證之情況，依刑事訴訟法第一百五十九條之五之規
    定，認上開證人於警詢時之證述，應得採為認定本件犯罪事
    實所憑之證據。
二、上開事實，業經被告丙○○、乙○○於本院審理時，均坦承
    不諱，核與證人甲○○於警詢、偵訊時，證人即共同被告乙○○於偵訊時，證述之情節相符，復有路口監視器錄影畫面
    翻拍照片十幀、車號查詢重型機車車籍結果一紙在卷可稽，
    足徵被告二人之自白確與事實相符。本件事證明確，被告丙○○、乙○○竊盜之犯行，均堪認定。
三、核被告丙○○、乙○○所為，均係犯刑法第三百二十條第一
    項之竊盜罪。被告二人就上開竊盜犯行間，有犯意聯絡與行
    為分擔，為共同正犯。又被告丙○○前因違反懲治盜匪條例
    、竊盜、詐欺案件，經本院以八十九年度少易字第一號分別
    判處有期徒刑三年八月、九月、四月，應執行有期徒刑四年
    八月確定，因竊盜案件，經本院以九十年度易字第一四四一
    號判處有期徒刑六月確定，上開二案，再經本院以九十一年
    度聲字第一一四四號裁定合併定其應執行之刑為有期徒刑五
    年一月確定，嗣經送監執行，於九十二年十一月十三日因縮
    短刑期假釋出監付保護管束；於假釋期間，復因施用第一級
    毒品案件，經臺灣高等法院臺中分院以九十三年度上訴字第
    一○三九號判處有期徒刑十月確定（第一案）；因施用第一
    級毒品案件，經本院以九十四年度訴字第二○一號判處有期
    徒刑一年確定（第二案），因竊盜案件，經本院以九十四年
    度易字第四三○號判處有期徒刑一年確定（第三案），上開
    二案，再經本院以九十四年度聲字第一三四八號裁定合併定
    其應執行之刑為有期徒刑一年十月確定；因偽造文書案件，
    經臺灣嘉義地方法院以九十六年度嘉簡字第五四五號判處有
    期徒刑三月確定（第四案）；並經撤銷假釋，再送監與前揭
    殘刑接續執行，後經臺灣嘉義地方法院以九十六年度聲減字
    第七三六號裁定，將上開第一案減為有期徒刑五月確定，將
    上開第二案減為有期徒刑六月，將上開第三案減為有期徒刑
    六月，將上開第四案減為有期徒刑一月又十五日，並將上開
    第二案、第三案、第四案合併定其應執行之刑為有期徒刑一
    年一月確定，甫於九十七年十一月二十五日因縮刑期滿而執
    行完畢。被告乙○○前因恐嚇案件，經本院以九十五年度易
    字第一一九七號判處有期徒刑五月確定，嗣經送監執行，後
    經本院以九十六年度聲減字第一六三號裁定減為有期徒刑二
    月又十五日，甫於九十六年七月十六日執行完畢。此有臺灣
    彰化地方法院檢察署刑案資料查註紀錄表及臺灣高等法院被
    告前案紀錄表各二份在卷可稽，被告二人於受有期徒刑執行
    完畢後，五年以內故意再犯本件有期徒刑以上之罪，均為累
    犯，應依刑法第四十七條第一項規定，各加重其刑。爰審酌
    被告二人正值青壯之年，不思以正當途徑獲取所需，即任意
    竊取他人財物，不僅輕忽他人財產法益，亦嚴重破壞社會秩
    序，且均有竊盜前科，竟猶再犯相同罪名之本案，顯不知悔
    改，另考量其等竊盜之手段、所得財物價值、對被害人所生
    損害，被告乙○○於偵訊、審理時，始終坦承犯行，被告丙○○於警詢、偵訊時，均矢口否認犯行，嗣本院審理時，始
    坦承犯行等一切情狀，分別量處如主文所示之刑，並均諭知
    易科罰金之折算標準。
據上論斷，應依刑事訴訟法第二百九十九條第一項前段，刑法第
二十八條、第三百二十條第一項、第四十七條第一項、第四十一
條第一項前段，刑法施行法第一條之一，判決如主文。
本案經檢察官林子翔到庭執行職務。
中    華    民    國    98    年    12    月    31    日
                  刑事第六庭          法  官  鄭舜元
以上正本證明與原本無異。
如不服本判決應於收受判決後10日內向本院提出上訴書狀，並
應敘述具體理由。其未敘述上訴理由者，應於上訴期間屆滿後
20日內向本院補提理由書(均須按他造當事人之人數附繕本)
「切勿逕送上級法院」。
告訴人或被害人對於判決如有不服具備理由請求檢察官上訴者，
其上訴期間之計算係以檢察官收受判決正本之日期為準。
中    華    民    國    98    年    12    月    31    日
                                      書記官  陳秀香
附錄：論罪科刑法條
中華民國刑法第320條
意圖為自己或第三人不法之所有，而竊取他人之動產者，為竊盜
罪，處5年以下有期徒刑、拘役或500元以下罰金。
意圖為自己或第三人不法之利益，而竊佔他人之不動產者，依前
項之規定處斷。
前二項之未遂犯罰之。

司法院資訊處製作；財團法人民間司法改革基金會備份。
